# 城市更新项目

提问人：sangjl 时间：2023-04-17 22:10:00
A市开展城市更新工作，根据城市发展需要和实际情况，A市政府授权国有企业甲公司（以下简称“甲方”）作为实施主体，与乙公司、丙公司、丁公司等签订合作协议（乙公司、丙公司、丁公司为联合体，以下简称“乙方”）。协议约定：
甲公司、乙公司、丙公司、丁公司在A市成立项目公司E公司，项目公司是甲方、乙方共同组建的为投资融资、建设实施、运营维护城市更新项目并按照合同约定设立的企业法人。
城市更新项目的合作范围包括项目规划设计、征地拆迁投资及补偿服务、安置房、基础设施、配套公共服务设施的投资建设、运营维护等。甲方与乙方依据合同共同成立项目公司之后，由项目公司通过签署承继协议的方式承继合作协议中乙方的权利和义务，负责项目的投资融资、建设实施、运营维护等工作。
项 目公司成立后，，与乙方中具 备 相相 应 施工或勘察 设计资质 的的 单 位位 签 署工程署工程 总 承包合同，，承担本承担本 项 目的勘察 设计、施、施工建工建 设 等。等。工程总承包合同内容、价款及价格调整等应经甲方、乙方双方共同确认。项目回报资金来源为城市更新专项资金及其他资金、项目公司经营性净利润。
项目公司根据A市近三年的土地出让市场情况，与甲方协商确定每期子项目的土地出让计划，开发计划，合理安排建设时序，控制投资节奏与投资强度。
投资年化收益率：根据投资成本（不包含建设期利息）确认金额的应付未付余额为基数，按照投资年化收益率为9%计算。
项目公司的权利和义务：项目公司负责本项目合作范围内的项目规划设计、征地拆迁补偿服务、安置房投资建设、基础设施投资建设、公共服务设施投资建设、经营设施投资建设、项目运营维护等。项目公司负责办理合作范围内各子项目的立项和前期报批报建手续，依适用法律应由有关政府部门、甲方等办理的除外。项目公司按照约定的建设和投资计划进行项目的建设和投资；负责工程项目管理、施工进度控制、质量控制、安全管理和成本控制，并接受甲方的监督。项目公司应按照适用法律，以及经甲方确认的各子项目的初步设计文件、施工图设计文件的要求，依法取得必要的建设手续后，按进度计划组织管理各子项目的建设，并承担相关的费用、责任和风险。项目公司按计划完成项目建设后，依法进行竣工验收，根据项目性质向甲方或甲方指定机构移交。工程竣工验收合格后，且工程竣工结算完成后，工程款支付至最终结算金额的97%，留3%做为质保金。如乙方提供结算金额3%的质保金保函后，工程款支付至最终结算金额的100%。项目公司投资回报等于投资成本加投资收益减项目公司经营业务净利润（税前﹥﹦ 0 ）。投投 资 成本成本 认 定定：：其中，土地征拆补偿相关费用以及安置房购地费用等以项目公司实际支付给甲方或指定单位的金额计算投资成本。工程进度款按照确权产值的80%计算投资成本，交工验收合格按照确权产值的90%计算投资成本，竣工结算完成后按照审定金额的97%计算投资成本（多退少补），缺陷责任期满后按照审定金额的余额计算投资成本。工程建设其他费用按照实际支出金额计算投资成本。上一结算期甲方未支付项目公司的投资成本及投资收益视同本结算期第一次投资成本。投资收益以当期投资成本为基数，按照投资年化收益率及占用时间计算。对于当期应结未结的投资收益，计入下期投资收益计算基数。投资收益计算起止时间约定如下：项目土地征拆补偿相关费用以及安置房购地费用等由项目公司按照甲方要求到指定账户起开始计算；工程费用按应付金额应支付之日起开始计算；工程建设其他费按照支付之日起计算。资金支付给项目公司当日终止。付付 费时 点甲方点甲方每每年年至少在至少在 12 月月 31 日前向日前向 项 目公司支付一次投 资 成本及投 资 收益。甲方作 为项 目考核机构，构， 负责对项 目目 进 行考核、管理。考核的 对 象象 为项 目公司。根据 绩 效考核分数确确定考核系数。甲方 实际 支付的支付的 绩 效回效回 报= （（考核周期内投 资 成本成本+ 投投 资 收益收益））考核系数 _-_ 项 目公司目公司 经营业务净 利利 润 （（税前大于等于 _0_ ））。。 请问 ：： _1._ 征拆业务是项目公司将资金支付给甲方，甲方支付给征拆办，征拆办将征拆款支付给拆迁户，此种情况下，项目公司是不是应该按资金占用收益确认收入，按贷款服务税目缴纳增值税呢？* 2. 基基 础设 施施 项 目目：：立立 项 在甲方在甲方，， 项 目公司收到过程计量或其他证明文件，按照最可能收到的金额确确 认 收入收入，，待待收到绩效考核确认的实际支付投资回报资料后，将实际结算金额本金部分与已经结转收入金额的差额调整收入及税金，按照建筑服务缴纳增值税？3.安置房业务：项目公司拿地后投资建设，竣工验收后移交给甲方。项目公司移交给甲方时按投资成本+收益确认收入，按销售不动产缴纳增值税？项目公司的以上业务处理是否正确，请各位老师指教

回答人：chenyiwei
1、提供拆迁补偿资金，按融资业务处理，确认利息收入。
2、基础设施建造服务：基本赞同主帖中 2 的处理思路，需关注在最终进行价格调整的情况下，需按可变对价原则对收入进行调整。
3、安置房业务：需明确开工之前是否已明确政府方将全部接收并保证付款，以及建设规划和设计是否由政府方指定（可参考《企业会计准则解释第 3 号》第六条）。如果是，则可能按照建造合同模式，在一段时间内确认收入。
如不满足在一段时间内确认收入的条件的，则在交付时确认房地产销售收入。
税务问题建议咨询税务专业人士意见。